

CONTACTO



+34 91 885 6825



pablo.munoz@uah.es



https://munozp.github.io



Madrid

APTITUDES

- Escritura de documentos científicos, proyectos y documentación técnica
- Metodologías ágiles
- Integración de sistemas
- Inteligencia Artificial: planificación, CSP, GA, machine learning
- Programación: C/C++,
 Java, Python
- Control de versiones:
 Subversion, Git
- Ofimática: Word, Excel,
 Power Point, LaTeX
- Inglés C1

Pablo Muñoz, PhD

DOCENTE INVESTIGADOR

PERFIL PROFESIONAL

Soy investigador enfocado en la aplicación de técnicas de IA a la resolución de problemas, desde técnicas clásicas de planificación a los últimos modelos de machine learning, especialmente redes neuronales profundas. Me especializo en aportar soluciones creativas y realizar pruebas de concepto y prototipos funcionales con pocos recursos.

EXPERIENCIA LABORAL

Profesor Ayudante Doctor en Universidad de Alcalá Septiembre 2019 - Actualidad (4 años)

He implementado una línea de investigación aplicando machine learning a la meteorología espacial y he supervisado la ejecución de un proyecto MICINN para la predicción de urgencias hospitalarias. Codirijo 2 doctorandos y 2 graduados asociados a dichos proyectos. He codirigido 1 tesis doctoral (cum laude), 17 TFG/TFM y cuento con 1.100h de docencia.

Scientific employee en Science [&] Technology (Delft) Febrero 2018 - Julio 2019 (1 año, 6 meses)

Desarrollé un sistema de apoyo a la toma de decisiones para conductores de vehículos eléctricos en el proyecto H2020 CERBERO y las interfaces de conexión con los demás sistemas y trabajé en la implementación y documentación de procesadores prototipo de datos para el Sentinel 5.

Postdoctoral y doctorando en Universidad de Alcalá Noviembre 2012 - Febrero 2018 (5 años, 3 meses)

Realicé mi tesis doctoral en planificación automática aplicada a robótica y participé en diferentes proyectos de investigación relacionados, Diseñé y supervisé el proyecto de teleasistencia pasiva LARES (3 graduados). Tras la tesis, participé en la escritura de proyectos y en labores docentes.

EDUCACIÓN

Doctor en Investigación Espacial

Universidad de Alcalá, 2016 Cum laude, mención internacional y premio extraordinario de tesis.

Máster en Ciencia y Tecnología desde el Espacio Universidad de Alcalá. 2010

Ingeniería Técnica en Informática de Sistemas Universidad de Alcalá. 2009